臺灣板橋地方法院民事判決　　　　　　　 96年度訴字第303號
原　　　　告　庚○○
兼訴訟代理人　辛○○
被　　　　告　甲○○○
　　　　　　　丁○○
　　　　　　　戊○○
　　　　　　　丙○○
兼上四人
訴訟代理人　　乙○○
上列當事人間請求侵權行為損害賠償事件，經本院於民國96年5
月17日言詞辯論終結，判決如下：
    主  文
被告甲○○○、乙○○、丁○○、戊○○應連帶給付原告辛○○
新台幣壹拾肆萬柒仟伍佰捌拾伍元及被告甲○○○自96年3 月16
日起，被告乙○○自96年3 月15日起、被告丁○○、戊○○自96
年3 月27日起均至清償日止按年息百分之五計算之利息。
被告甲○○○、戊○○應連帶給付原告庚○○新台幣壹拾壹萬貳
仟貳佰陸拾陸元，及被告甲○○○自96年3 月16日起、戊○○自
96年3 月27日起均至清償日止按年息百分之五計算之利息。
原告其餘之訴駁回。
訴訟費用由被告連帶負擔二分之一，餘由原告負擔。
本判決第一、二項得假執行。
原告其餘假執行之聲請駁回。
    事實及理由
一、原告主張：原告辛○○與被告甲○○○為鄰居，兩家曾因鞋
    櫃擺放位置發生爭執，民國94年2 月8 日16時許，原告辛○○偕弟即原告庚○○返回台北縣永和市○○路22巷19弄8 號
    10樓時，兩家又因鞋櫃擺放位置在門口發生爭吵，被告乙○○即被告甲○○○之子接獲通知亦趕赴現場支援，被告乙○○、丁○○及另一名四十幾歲不知名之婦人圍住原告辛○○
    ，被告戊○○、丙○○及另一名約二十幾歲之女子圍住原告
    庚○○，此時被告甲○○○喊道「不打是孬種，打死他打死
    他」，被告乙○○即出拳毆打辛○○右眼及左側太陽穴，被
    告丁○○則以指甲抓傷原告辛○○之胸部，原告辛○○被毆
    打在地，被告乙○○繼續以腳踢原告辛○○之腹部，原告辛○○抱住被告乙○○之右腳，將乙○○拉倒，此時被告戊○○衝過來踢原告辛○○之胸部，辛○○又跌倒在地，被告戊○○並舉起同樓層另一戶鄰居之鞋櫃砸向原告庚○○之身體
    ，並與被告丙○○繼續圍毆原告庚○○，被告乙○○趁原告
    辛○○再次倒地之際，左手掐住原告辛○○脖子，右手揮拳
    ，不停毆打辛○○之頭部，嗣因原告辛○○之妻己○○向社
    區警衛室求援，警衛搭電梯上來，被告等人始躲進屋內，原
    告辛○○受有頭部外傷、臉部多處挫傷瘀青及擦傷、胸部挫
    擦傷、雙手挫擦傷，原告庚○○受有頭部外傷，頭額部擦傷
    。原告辛○○受有下列損害：醫療費用530 元、薪資損失
    97055 元、慰撫金20萬元，原告庚○○受有下列損害：醫療
    費用530 元、薪資損失7173 6元、慰撫金20萬元。被告甲○○○、乙○○、丁○○、戊○○共同傷害原告辛○○，被告
    甲○○○、戊○○、丙○○共同傷害原告庚○○，應依民法
    第185 條之規定，負連帶賠償責任。並聲明：被告甲○○○
    、乙○○、丁○○、戊○○應連帶給付原告辛○○新台幣（
    下同）297585元及自起訴狀繕本送達翌日起至清償日止按年
    息百分之五計算之利息。被告甲○○○、戊○○、丙○○應
    連帶給付原告庚○○272266元及自起訴狀繕本送達翌日起至
    清償日止按年息百分之五計算之利息。願供擔保請准宣告假
    執行。
二、被告則以：是原告先動手打人，被告戊○○並沒有拿鞋櫃打
    原告庚○○，鞋櫃拿起來就會四分五裂，不可能拿起來打人
    。當天原告庚○○並沒有在現場。原告所提出的照片是原告
    自己在家裡拍攝的，原告從事化粧品買賣，我質疑原告化妝
    後拍攝受傷的情形。原告請假部分不是事實，因為原告傷勢
    輕不需要請假，所以不用賠償薪資損失等語置辯。並聲明：
    原告之訴及其假執行之聲請均駁回。
三、原告主張傷害之事實，業據其提出診斷證明書為證，被告則
    以前詞置辯，是本件之爭點為：被告等人有無對原告等為傷
    害之行為？經查：
　１被告甲○○○部分：
　　原告辛○○於警訊時指稱：對方老太太（指甲○○○）打了
　　一通電話說「你們上來，你們上來」，．．．不久就有一男
　  一女分別從電梯出來，此時男女同時走向我，並罵三字經，
    問我「你們要怎麼樣」，．．．這位老太太站在他家門口喊
　　「打，不打是孬種，打死他，打死他」，姓王（指乙○○）
　  便出拳對著我右眼眼鏡打來，當場鏡片破損劃傷我眼角當場
    流血，另兩位女生也抓傷我臉部及胸部，我當時被打傷倒在
    地上，而姓王還繼續毆打我，此時另一位年輕人也走向我同
    時打我，在整個過程中是四女二男毆打我與弟弟與拉扯我太
    太頭髮等語，原告庚○○於警訊指稱：我看見那位老太太（
　　指甲○○○）對著手機說「你們上來，你們上來」，．．．
　  ，約不久二部電梯各出來一男一女，男生大聲咆哮「不然你
    們要怎麼樣」還罵三字經，這時老太太說「打，不打是孬種
    ，打死他，打死他，這時有一位約二十幾歲之年輕男子朝我
    臉部揮拳並將我眼鏡打掉，並連續揮拳攻擊我頭部等語，證
    人己○○於偵查中證稱：後來二男四女圍住我先生及小叔，
    甲○○○說「不打是孬種」，乙○○出手打辛○○，戊○○
    出手打庚○○等語，業據本院調取95年度簡上字第755 號刑
    事卷查明，堪認被告甲○○○雖未出手毆打原告二人，惟其
    指揮被告乙○○、戊○○毆打原告二人之事實已明。
  ２被告乙○○部分：
  　原告辛○○、庚○○之指述及證人己○○之證詞已如前述，
    被告甲○○○於偵查供稱：辛○○、庚○○、乙○○、戊○○四個人打起來等語（見臺灣板橋地方法院檢察署94年度他
    字第5825號94年12月15日訊問筆錄），被告丙○○於偵查證
    稱：乙○○與辛○○打，戊○○與另一個男生打等語（見94
    年度他字第5825號95年2 月9 日訊問筆錄），堪認被告乙○○有毆打原告辛○○之事實。
  ３被告戊○○部分：
  　原告辛○○、庚○○之指述及證人己○○之證詞已如前述，
    被告乙○○於偵查中供稱：庚○○也是勒著戊○○的頭打，
    戊○○也有回手等語（94年度他字第5825 號94 年12月15日
    訊問筆錄），被告丙○○於偵查證稱：乙○○與辛○○打，
    戊○○與另一個男生打等語（94年度他字第5825號95年2 月
    9 日訊問筆錄），就原告辛○○指稱被告戊○○在伊將乙○○拉倒時，衝過來踢伊胸部乙節，被告甲○○○於警訊時供
    稱：辛○○、庚○○、戊○○三人打在一起等語，而原告辛○○胸部有挫擦傷，有診斷證明書可稽，據原告辛○○指稱
    被告乙○○以拳攻擊伊之頭部，則原告辛○○胸部之傷應係
    遭被告戊○○以腳踢傷。是原告主張：被告戊○○以腳踢原
    告辛○○之胸部，以拳毆打原告庚○○之頭部，堪予採信。
　４被告丁○○部分：
　　原告辛○○於偵查中指稱被告丁○○以指甲抓傷伊胸部（見
　  94年度他字第5825號95年2 月7 日訊問筆錄），並提出其胸
    部遭抓傷之照片為證，被告丙○○於偵查中證稱：丁○○也
    過去拉開扭打的人（見94年度他字第5825號94年12月15日訊
    問筆錄），堪認被告丁○○有以指甲抓傷原告辛○○。
　５被告丙○○部分：
　　原告庚○○於本院指稱遭被告丙○○與被告戊○○圍毆，惟
    查原告庚○○於警訊及偵查均稱「二女拉扯我頭髮」，並未
    指明係何人，而當時現場共有四名女子在場，此業據證人己○○證述在卷，原告庚○○復未舉證被告丙○○有攻擊伊之
    行為，是被告丙○○部分，尚屬不能認定。原告庚○○請求
    被告丙○○負侵權行為損害賠償責任，洵屬無據。
  ６綜上，被告甲○○○、乙○○、丁○○、戊○○共同毆打原
  　告辛○○致其受傷，被告甲○○○、戊○○共同毆打原告庚○○致其受傷之事實，堪予認定。被告甲○○○、乙○○、
    丁○○、戊○○應就原告辛○○所受損害，被告甲○○○、
    戊○○應就原告庚○○所受損害，依民法第184 條、第185
    條之規定負連帶賠償責任。
四、按不法侵害他人之身體或健康者，對於被害人因此喪失或減
    少勞動能力或增加生活上之需要時，應負損害賠償責任；不
    法侵害他人之身體、健康、名譽、自由、信用、隱私、貞操
    ，或不法侵害其他人格法益而情節重大者，被害人雖非財產
    上之損害，亦得請求賠償相當之金額，民法第193 條第1 項
    、第195 條第1 項分別定有明文。茲就原告之各項請求分別
    審酌如下：
  １原告辛○○部分：
  醫藥費用：原告支出530 元，有診斷證明書及收據為證，此
    部分為被告所不爭執，應予准許。
  薪資損失：原告主張其任職廣州市家宇貿易有限公司，擔任
    行銷部經理，因本件傷害自94年2 月16日起至同年3 月22日
    止向公司請假30天，業據原告提出請假證明為證，而原告辛○○每月薪資係人民幣23000 元，亦有薪資證明可稽，又人
    民幣於96年1 月20日之匯率，是人民幣1 元等於新台幣
    4.21979 元，有匯率表可參，是原告請求薪資損失人民幣
    23000 元換算為新台幣97055 元，應予准許。
  慰撫金：查原告辛○○受有頭部外傷、臉部多處挫傷瘀青及
    擦傷、胸部挫擦傷、雙手挫擦傷，有診斷證明書可稽，精神
    上自受有痛苦，惟其傷勢並非嚴重，爰審酌原告辛○○五專
    畢業，目前在大陸從事行銷企劃，月入新台幣97055 元，被
    告甲○○○沒有唸書，之前是家庭主婦，被告丁○○大學肄
    業，在大陸從事廠務工作，被告戊○○大專畢業，目前在報
    關行上班，被告乙○○高中畢業，從事印刷工作等一切情狀
    ，認原告請求之慰撫金20萬元尚屬過高，應以5 萬元為適當
    ，逾此範圍之請求，不應准許。
  ２原告庚○○部分：
  醫藥費用：原告支出530 元，有診斷證明書及收據為證，此
    部分為被告所不爭執，應予准許。
  薪資損失：原告主張其任職廣州市家宇貿易有限公司，擔任
    業務副理，因本件傷害自94年2 月16日起至同年3 月22日止
    向公司請假30天，業據原告提出請假證明為證，而原告庚○○每月薪資係人民幣17000 元，亦有薪資證明可稽，又人民
    幣於96年1 月20日之匯率，是人民幣1 元等於新台幣
    4.21979 元，是原告請求薪資損失人民幣17000 元換算為新
    台幣71736 元，應予准許。
  慰撫金：查原告庚○○受有頭部外傷，頭額部擦傷，有診斷
    證明書可稽，精神上自受有痛苦，惟其傷勢並非嚴重，爰審
    酌原告庚○○商職畢業，目前擔任副理，月入新台幣71736
    元，被告甲○○○沒有唸書，之前是家庭主婦，被告戊○○
    大專畢業，目前在報關行上班等一切情狀，認原告請求之慰
    撫金20萬元尚屬過高，應以4 萬元為適當，逾此範圍之請求
    ，不應准許。
五、綜上，原告辛○○得請求賠償之金額為147585元，原告庚○○得請求賠償之金額為112266元。是被告甲○○○、乙○○
    、丁○○、戊○○應連帶給付原告辛○○147585元及自起訴
    狀繕本送達翌日起，即被告甲○○○自96年3 月16日起，被
    告乙○○自96年3 月15日起、被告丁○○、戊○○自96年3
    月27日起均至清償日止按年息百分之五計算之利息，被告甲○○○、戊○○應連帶給付原告庚○○112266元，及被告甲○○○自96年3 月16日起、戊○○自96年3 月27日起均至清
    償日止按年息百分之五計算之利息。原告逾此範圍之請求，
    為無理由，應予駁回。
六、本判決原告勝訴部分，未逾50萬元，依民事訴訟法第389 條
    第1 項第5 款，本院依職權宣告假執行，至於原告敗訴部分
    ，其假執行之聲請，因該部份訴之駁回而失所依據，應予駁
    回。
七、結論：原告之訴為一部有理由，一部無理由，依民事訴訟法
    第79條、第85條第2 項、第85條第1 項前段，第389 條第1
    項第5款，判決如主文。
中　　華　　民　　國　　96　　年　　5 　　月　　31　　日
                  民事第三庭    法　官　陳映如
以上正本係照原本作成
如對本判決上訴，須於判決送達後20日內向本院提出上訴狀
中　　華　　民　　國　　96　　年　　5 　　月　　31　　日
                            書記官　李錦輝
